sk-SK: Dizajn volantu: Tvar D; F1; Vzorec; GT; Nascar; Otvorený volant; Rally; Okrúhly; Nákladné auto; Iné
hr-HR: Stil volana: D-oblik; F1; Formula; GT; Nascar; Otvoreni volan; Reli; Okrugla; Kamion; Ostalo
hu: Kormány stílusa: D-alakú; F1; Formula; GT; Nascar; Nyílt kerék; Rally; Kerek; Teherautó; Egyéb
sv: Rattstil: D-form; F1; Formula; GT; Nascar; Öppen hjul; Rally; Rund; Lastbil; Övrigt
zh-TW: 方向盤樣式: D 型; F1; 配方; GT; 納斯卡; 開輪式; 拉力賽; 圓頭; 卡車; 其他
cs: Styl volantu: Tvar D; F1; Kojenecké mléko; GT; Nascar; Otevřený volant; Rally; Kulaté; Nákladní vozidlo; Jiné
sl-SI: Slog volana: D-oblika; F1; Tekmovlno; GT; Nascar; Odprti volan; Rally; Okrogel; Tovornjak; Drugo
el: Στυλ τιμονιού: Σχήμα D; F1; Τύπος; GT; Nascar; Ανοιχτός τροχός; Ράλι; Στρογγυλό; Φορτηγό; Άλλο
vi: Kiểu vô lăng: Hình chữ D; F1; Công thức; GT; Nascar; Bánh xe mở; Rally; Tròn; Xe tải; Khác
nl: Stuurstijl: D-vorm; F1; Flesvoeding; GT; Nascar; Open wiel; Rally; Rond; Vrachtauto; Andere
th: รูปแบบพวงมาลัย: ทรง D; F1; สูตร; GT; นาสคาร์; โอเพ่นวีล; แรลลี่; ทรงกลม; รถบรรทุก; อื่นๆ
bg-BG: Стил на джантата: D-образна форма; F1; Формула; GT; Наскар; Открит волан; Рали; Кръгъл; Камион; Други
ro-RO: Stil volan: Formă D; F1; Formula; GT; Nascar; Roată deschisă; Raliu; Rotundă; Camion; Altele
pt-BR: Estilo do volante: Formato D; F1; Fórmula; GT; Nascar; Roda aberta; Rally; Redondo; Caminhão; Outro
de: Lenkradstil: D-Form; F1; Formel; GT; NASCAR; Open-Wheel; Rallye; Kreis; LKW; Sonstiges
it: Stile del volante: Forma a D; F1; Formula; GT; Nascar; Ruote scoperte; Rally; Rotondo; Camion; Altro
ru: Тип руля: D-образный; F1; Формула; GT; Наскар; Открытое колесо; Ралли; Круглый; Грузовик; Другой
da: Ratstil: D-form; F1; Formel; GT; Nascar; Åbent hjul; Rally; Rund; Lastbil; Andet
pl: Styl obręczy: Kształt D; F1; Formuła; GT; Nascar; Open-wheel; Rajdowa; Okrągły; Ciężarówka; Inne
fi: Ratin tyyli: D-muoto; F1; Kaava; GT; Nascar; Avonainen pyörä; Ralli; Pyöreä; Lava-auto; Muu
es: Estilo del volante: Forma de D; F1; Fórmula; GT; Nascar; Rueda abierta; Rally; Redondo; Camión; Otros
pt-PT: Estilo do volante: Forma D; F1; Fórmula; GT; Nascar; Roda aberta; Rali; Redondo; Camião; Outro
fr: Style de roue: Forme D; F1; Formule; GT; Nascar; Monoplace; Rallye; Rond; Camion; Autre
zh-CN: 车轮样式: D形; F1; 配方; GT; 纳斯卡; 开轮式; 拉力赛; 圆形; 卡车; 其他
nb: Rattstil: D-form; F1; Formel; GT; Nascar; Åpen hjul; Rally; Rund; Lastebil; Annet
ja: ホイールスタイル: D字型; F1; フォーミュラ; GT; ナスカー; オープンホイール; ラリー; ラウンド; トラック; その他
tr: Direksiyon stili: D şekli; F1; Formül; GT; Nascar; Açık direksiyon; Ralli; Yuvarlak; Kamyon; Diğer
en: Wheel style: D-shape; F1; Formula; GT; Nascar; Open-wheel; Rally; Round; Truck; Other
ko: 휠 스타일: D형; F1; 포뮬러; GT; 나스카; 오픈 휠; 랠리; 라운드; 트럭; 기타
lt-LT: Vairo stilius: D formos; F1; Laisvojo slalomo; GT; Nascar; Atviras ratas; Ralio; Apvali; Sunkvežimis; Kita